【裁判字號】    98,台上,1173
【裁判日期】    980305
【裁判案由】    違反毒品危害防制條例
【裁判全文】
最高法院刑事判決            九十八年度台上字第一一七三號
上  訴  人  台灣高等法院檢察署檢察官
被      告  甲○○
上列上訴人因被告違反毒品危害防制條例案件，不服台灣高等法
院中華民國九十七年十二月二日第二審更審判決（九十七年度上
更(一)字第四二九號，起訴案號：台灣基隆地方法院檢察署九十六
年度偵字第二一九八、二二一一號），提起上訴，本院判決如下
：
    主  文
上訴駁回。
    理  由
按刑事訴訟法第三百七十七條規定，上訴於第三審法院，非以判
決違背法令為理由，不得為之。是提起第三審上訴，應以原判決
違背法令為理由，係屬法定要件。如果上訴理由書狀並未依據卷
內訴訟資料，具體指摘原判決不適用何種法則或如何適用不當，
或所指摘原判決違法情事，顯與法律規定得為第三審上訴理由之
違法情形，不相適合時，均應認其上訴為違背法律上之程式，予
以駁回。本件原判決撤銷第一審關於上訴人甲○○有罪部分之判
決，改判論處上訴人販賣第一級毒品六罪及販賣第二級毒品二罪
罪刑之判決（均累犯，應執行有期徒刑十八年），已詳敘認定犯
罪事實所憑之證據及其認定之理由，從形式上觀察，並無任何違
背法令之處。而證人林國瑞、林易達、魏振國及李敏雄之警詢陳
述，雖屬被告以外之人於審判外之陳述，但上訴人及被告於原審
對於其等警詢陳述之證據能力，分別表示「沒有意見」或「不爭
執」（見原審卷第四二頁背面、第四三頁、第六五頁），被告於
原審並已全部認罪，原審審酌該陳述作成時之狀況，認為適當而
採為證據，雖未特於理由內予以說明，亦無違法可言。另被告於
原審陳稱：有時候兩千元（新台幣，下同）的毒品海洛因，可以
賺五百到一千元，有時候只有賺自己施用，海洛因比較好賺，安
非他命兩千元最多只能賺五百元等語，原判決憑以認定被告具有
販賣營利之意圖，自無不合。又毒品危害防制條例第十八條所稱
「查獲」之毒品，係指經有罪判決認定與被告犯罪事實有關之毒
品而言。本件扣案之海洛因九包（驗餘淨重七‧０八公克）及安
非他命十包（淨重十九‧七七公克），雖為搜索時查獲之第一、
二級毒品，但被告陳稱係供其施用，且查獲時距被告最後一次販
毒之行為已有相當之時日，原判決認不能證明與被告之販毒行為
有關，不予諭知沒收銷燬，已於理由內說明，經核尚無不合。至
扣案之夾鏈袋三十五只，原判決理由已敘明係被告所有供分裝毒
品販賣所用之物，應依法宣告沒收，並於主文內諭知沒收（見原
判決附表編號８主文及宣告刑之記載），雖於定應執行刑時漏未
記載，但此項疏漏本得更正，不得執為第三審上訴之適法理由。
上訴意旨，對於原判決究竟如何違背法令，並非依據卷內資料為
具體之指摘，徒憑己見，對於原審採證認事之職權行使及與判決
本旨無關之枝節事項，任意指摘，難謂已符合首揭法定上訴要件
，其上訴違背法律上之程式，應予駁回。
據上論結，應依刑事訴訟法第三百九十五條前段，判決如主文。
中    華    民    國  九十八  年    三    月    五    日
                      最高法院刑事第十二庭
                          審判長法官  石  木  欽
                                法官  洪  佳  濱
                                法官  呂  丹  玉
                                法官  段  景  榕
                                法官  邱  同  印
      本件正本證明與原本無異
                                      書  記  官
中    華    民    國  九十八  年    三    月   十三   日
                                                     Ｍ


司法院資訊處製作；財團法人民間司法改革基金會備份。
